臺灣臺北地方法院刑事判決　　　　　　　 96年度訴字第314號
公　訴　人　臺灣臺北地方法院檢察署檢察官
被　　　告　甲○○
選任辯護人　張麗真律師
　　　　　　廖克明律師
上列被告因偽證案件，經檢察官提起公訴（95年度偵字第24581
號），本院判決如下：
    主  文
甲○○證人於執行審判職務之公署審判時，於案情有重要關係之
事項，供前具結，而為虛偽陳述，處有期徒刑陸月，減為有期徒
刑參月。
    事  實
一甲○○前為臺北市○○○路○段四五巷二三號房屋（下稱本案
  房屋）所有權人，於民國八十九年三月十六日與名杏企業有限
  公司（下稱名杏公司）負責人乙○○○簽訂租賃契約，約定出
  租本案房屋予名杏公司經營義大利品牌RobertoCavalli服飾銷
  售業務，租期自八十九年五月一日至九十四年四月三十日共五
  年，租金每月新臺幣（下同）三十五萬元，由乙○○○囑其媳
  婦林亞凡於空白契約二份上填載完成後，甲○○在二份租約第
  十八條後方各加註「自第三年起（租期）每月租金調漲5%」，
  其中一份「漲」字因筆誤塗銷後重寫於左側。雙方確認用印後
  ，甲○○將另一份「漲」字未修改之租約影印後，交付影本予
  乙○○○保管，正本則均由甲○○保管。及至九十一年五月間
  ，乙○○○因接獲義大利RobertoCavalli股份有限公司（下稱
  Cavalli 公司）通知同意將與名杏公司簽訂之三年（九十一年
  至九十四年）代理合約續約二年（至九十六年），而於同年六
  月間向甲○○要求將原租約期限延長二年，並刪除自第三年起
  租金調漲百分之五之約定。甲○○同意後，即在乙○○○持有
  之租約書影本調漲租金之附註後方，再以星號附註「原租契約
  到期日止再延續租期兩年」，並於下方簽名，同時以平行線刪
  除租金調漲條款。嗣甲○○於九十三年間委託永慶房屋仲介股
  份有限公司（下稱永慶房屋）出售本案房屋，經永慶房屋於九
  十三年五月十二日通知乙○○○前往大安直營店與買受人丙○○重簽租約，乙○○○未仔細閱覽租約條文，疏未注意該租約
  仍記載租期九十三年五月十二日至九十四年四月三十日，並未
  附註租期延長二年即率而簽名用印，致於租約到期後遭丙○○
  催討房屋。嗣甲○○於九十四年四月十五日本院九十四年度北
  簡字第五一一一號丙○○訴請名杏公司返還租賃物民事案件（
  下稱本案民事訴訟）審理時，供前具結，就此於案情有重要關
  係之事項虛偽證稱：其將本案房屋出租予告訴人時，簽訂過二
  份契約，二份租約日期一樣，內容亦大致相符，只有附註部分
  不一樣，第一份租約在八十九年二月至四月間簽訂，乙○○○
  在簽約後二星期持其保管之租約影本要求續租二年並刪除調漲
  租金條款，其於附註另記載五年租約期滿可續約二年之約定，
  之後口頭上答應不調漲租金，但租約到期後另外再談續約的問
  題，第二份在八十九年七月到九月間重新簽訂，未為前述續租
  二年之相同記載，並與乙○○○合意將第一份租約作廢等不實
  陳述，嗣經承審法官遽以引用為裁判基礎，於九十四年七月八
  日為名杏公司敗訴之判決而影響裁判之結果，經名杏公司提起
  上訴，本院民事第二審合議庭仍遽以引用為裁判基礎，於九十
  六年六月二十七日以九十四年度簡上字第四八一號判決駁回上
  訴。
二案經乙○○○訴請臺灣臺北地方法院檢察署檢察官偵查起訴。
    理  由
一程序事項
(一)被告以外之人於審判外之言詞或書面陳述，除法律有規定者外
  ，不得作為證據，刑事訴訟法第一百五十九條第一項固有明文
  ；惟被告以外之人於審判外之陳述，雖不符同法第一百五十九
  條之一至之四規定，而經當事人於審判程序同意作為證據，法
  院審酌該言詞陳述或書面陳述作成時之情況，認為適當者，亦
  得為證據。又當事人、代理人或辯護人於法院調查證據時，知
  有第一百五十九條第一項不得為證據之情形，而未於言詞辯論
  終結前聲明異議者，視為有前項之同意，同法第一百五十九條
  之五亦定有明文。本件公訴人及被告甲○○、辯護人於本院準
  備程序及審判程序中對於本案相關證人於偵查中之證述暨其他
  相關具傳聞性質之證據資料之證據能力，除證人林亞凡之證言
  （詳後述）外，其餘均表示沒有爭執，且迄於言詞辯論終結前
  亦未聲明異議。本院審酌除證人林亞凡以外之其餘本案證人之
  陳述及證據資料作成時之情況，核無違法取證或其他瑕疵，認
  為以之作為證據為適當，前述證人於審判外之陳述及相關證據
  資料，自得做為證據。
(二)被告以外之人於偵查中向檢察官所為之陳述，除顯有不可信之
  情況者外，得為證據，刑事訴訟法第一百五十九條之一第二項
  定有明文。而被告以外之人於偵查中向檢察官所為之陳述，性
  質上均屬傳聞證據，原無證據能力，且被告之反對詰問權，屬
  憲法第八條第一項規定「非由法院依法定程序不得審問處罰」
  之正當法律程序所保障之基本人權及第十六條所保障之基本訴
  訟權，不容任意剝奪，故前述所稱得為證據之被告以外之人於
  偵查中向檢察官所為之陳述，當係指經被告或其辯護人行使或
  得以行使反對詰問權者而言。倘已予被告或其辯護人對上述所
  謂被告以外之人行使反對詰問權之機會，其於偵查中向檢察官
  所為之陳述，除顯有不可信之情況外，自得為證據，最高法院
  著有九十五年度臺上字第二五一五號、九十五年度臺上字第三
  六三七號判決意旨可參。被告及辯護人均未說明證人林亞凡於
  九十五年十一月十七日接受檢察官訊問時，經具結後所為之陳
  述有何顯有不可信之情形，則依其於檢察官歷次訊問時所為之
  陳述均係出於其自由意志，並無遭受強暴、脅迫、詐欺、利誘
  等不法外力干擾情形，且先後多次陳述之內容均屬一致等客觀
  情狀，應具有可信之特別情況。且檢察官於訊問證人林亞凡時
  ，同時傳喚被告到庭，已賦予被告行使反對詰問權之機會，證
  人林亞凡在九十五年十一月十七日向檢察官所為之陳述，自得
  為證據。
二認定犯罪事實所憑的證據及理由：被告甲○○否認有起訴書所
  載於本院民事庭審理本案民事訴訟時供後虛偽陳述之行為，辯
  稱：作證時距離與告訴人乙○○○簽租約已有四、五年，其證
  述內容或與客觀事實不符，但係基於記憶模糊所致，並無偽證
  之故意，且起訴書所認被告虛偽陳述之內容並非該案重要關係
  之事項云云。本院認為：
(一)被告於八十九年三月十六日與告訴人簽訂租賃契約，約定將本
  案房屋出租予名杏公司經營義大利品牌Roberto Cavalli 服飾
  銷售業務，租期自八十九年五月一日至九十四年四月三十日，
  租金三十五萬元，並約定自第三年起租金調漲百分之五，至九
  十三年五月三日將本案房屋售予丙○○，告訴人則於同年五月
  十二日在永慶房屋大安直營店與丙○○重簽租約，該租約記載
  租期九十三年五月十二日至九十四年四月三十日，租金每月三
  十五萬元等情，除被告坦承外，並有被告與告訴人簽訂之租賃
  契約三份（九十五年度他字第七四五九號卷第四二頁至第五四
  頁）、告訴人於九十三年五月十二日與丙○○簽訂之租賃契約
  影本一份（同卷第七五頁至第七九頁）等件為證，堪信為真實
  。至被告與告訴人究竟何時簽訂幾份租約部分詳如後述。
(二)九十五年度偵字第二四五八一號卷第九三頁至第九五頁租約影
  本（下稱租約一）、第九六頁至第九八頁（下稱租約二）及第
  一○六頁至第一一一頁租約原本（下稱租約一之一），除第十
  八條後方以星號加註之條款外，其餘內容均相同。租約一即被
  告所稱第一份契約，該份契約正本於被告出售本案房屋予丙○○前均由被告保管。被告於八十九年三月十六日簽約時，在第
  十八條後方以星號加註「第三年起（租期）每月租金加調漲5%
  」（「漲」字未修改），下方依序蓋有代表名杏公司負責人之
  「乙○○○」、以告訴人之私章蓋用之「乙○○○」及「甲○○」、「名杏企業有限公司」等印文各一枚。(2)租約一之一原
  本經核即本院九十四年度北簡字第五一一一號卷第八十頁至第
  八一頁之租約相符，乃被告交告訴人保管之租約一正本之影本
  。被告於第十八條後方以星號加註「第三年起（租期）每月租
  金加調漲5%」（「漲」字未修改），下方依序蓋有代表名杏公
  司負責人之「乙○○○」、以告訴人之私章蓋用之「乙○○○
  」及「甲○○」、「名杏企業有限公司」印文各一枚等記載均
  與租約一相同，被告並在前述文字上繪製二條平行線，代表刪
  除之意，前述文字後方另以星號加註「原租契約到期日止再延
  續租期兩年」，下方親簽「甲○○」，該行上方標示星號處劃
  一「」，左側簽寫「甲○○」，該「」中心交叉處遭人以
  圓圈方式塗銷（被告否認為其塗銷詳後述）。(3)租約二即被告
  所稱第二份租約，經核與本院九十四年度北簡字第五一一一號
  卷第二一頁至第二四頁之租約相符，該份契約於簽訂後（是否
  與契約一同時簽訂詳後述），正本亦由被告保管。被告於第十
  八條後方以星號加註「第三年起（租期）每月租金加調漲5%」
  ，「漲」字經修改，修改處有以告訴人私章蓋用之印文，下方
  依序蓋有「甲○○」、以告訴人私章蓋用之「乙○○○」、代
  表名杏公司負責人之「乙○○○」及「名杏企業有限公司」等
  印文各一枚。前述租約一及租約二租約正本均由被告於九十三
  年五月十二日交予永慶房屋，租約一之一現附於九十五年度偵
  字第二四五八一號卷第一○六頁至第一一一頁等情，除被告坦
  承外，並有前述租約正本及影本足憑，足認屬實。
(三)刑法第一百六十八條規定，證人依法作證時，必須對於案情有
  重要關係之事項，為虛偽之陳述，始負偽證罪之責，所謂於案
  情有重要關係之事項，係指該事項之有無，足以影響於裁判之
  結果者而言，最高法院著有二十九年度上字第二三四一號判例
  可參。被告於九十四年四月十五日本案民事訴訟審理時，供前
  具結，證稱：「我租被告（均指告訴人）房屋時，有訂兩份契
  約，兩份租約的日期一樣，因為該屋有延期交屋，本份租約（
  指租約二）是在八十九年七月到九月份訂的，寫第二份租約的
  前四個月有訂第一份租約（指租約一），第一份租約與第二份
  租約的內容大致一樣，只是備註欄不一樣，第一份租約的備註
  欄有寫五年約滿後可以續約二年，第二份就沒有這樣寫，因為
  我特別跟他說到時候再說，第一份租約有寫續租兩年及第三年
  起調漲百分之五，第二份租約只寫調漲百分之五，我當時候有
  跟他說要租給他五年，再續約就變成七年，我口頭上答應他，
  可以不漲百分之五，但是五年到期租約要另外再談，我確認本
  院卷第二十一到二十四頁是第二份租約，是在八十九年七到九
  月簽的，被告自己同意第二份租約的條件，才在上面簽名。」
  （同卷第一二五頁），「（租約一之一）是第一份合約，這是
  在八十九年二到四月間簽的，後來因為我們又訂了第二份租約
  這一份就作廢，以第二份租約為準，上面所寫續租兩年是我寫
  的，但是後來有作廢，我在第一份租約本來有寫調漲百分之五
  ，但是後來被告要求我不要漲，我就把它劃掉，另外加註續約
  兩年的條款，等到簽第二份租約時，我有寫調整百分之五的條
  款，但沒有再寫續租兩年，當時候我有特別跟他說，到時候再
  談，但是我也沒有調漲租金百分之五。」（同卷第一二五頁至
  第一二六頁），「被告到餐廳來是寫第二份租約，重新開票給
  我，那是換約，不是加註續租兩年條款，簽第二份租約應該也
  是在八十九年間，不是九十一年間，第二份租約也是被告公司
  會計寫好之後拿來給我簽的，第二份租約我只有寫調漲百分之
  五，並簽名。」，「（法官提示同卷第二四頁並問：為何還寫
  八十九年三月十六日？）因為要銜接第一份租約，因為我有給
  他兩個月裝潢期間，他開票是從八十九年五月份開始開，他說
  因為我有延後兩個月交屋，租期不變，所以有把八十九年五月
  及六月份的票還給他，所以日期還可以維持一樣，我要強調第
  二份租約是他們會計寫好拿來給我，第一份租約原本應該是撕
  掉了，我第一份及第二份租約都是給他影本，不是原本，因為
  被告公司報稅關係，被告手上的租約都是影本，所以九十三年
  五月十二日簽約（指告訴人與丙○○）當時，租約正本是由我
  提供的。」（同卷第一二七頁），「第一份合約正本有一份，
  第二份合約也是正本一份，被告都是拿影本。」，「（剛才你
  說兩週之後才劃掉百分之五調漲條款加註續租兩年條款，是寫
  在影本還是正本上？）是寫在被告的影本上，也是劃掉影本上
  的條款。」，「我已經撕掉第一份合約的原本，第一份合約原
  本上並沒有寫延期兩年條款，我很記得是寫在影本上。第一份
  合約影本我沒有拿走，我加註條款是用原子筆寫。」（同卷第
  一二九頁）等語，有本院九十四年度北簡字第五一一一號卷被
  告之證人結文（同卷第一四七頁）及該日言詞辯論筆錄可證，
  堪信為真實。而被告前述證言，先後經該案及九十四年度簡上
  字第四八一號承審法官遽以引用為裁判基礎，而駁回告訴人關
  於被告於出售本案房屋前與之合意續租二年之主張，並均為名
  杏公司敗訴之判決等情，亦有本院九十四年七月八日之九十四
  年度北簡字第五一一一號民事判決書（詳該判決書訴訟標的理
  由要領欄四、(二)1.）、九十六年六月二十七日九十四年度簡上
  字第四八一號民事判決書（詳該判決書事實及理由欄六(一)2.）
  等可證，被告前述證言已足以影響判決結果，屬於本案民事訴
  訟案情有重要關係之事項自明。
(四)證人即告訴人乙○○○於本院九十六年七月十一日審理時結證
  稱：其於八十九年三月十六日與被告簽訂本案房屋租賃契約，
  簽約當日，其先到本案房屋地下室，但沒帶租約，請其媳婦林
  亞凡帶印章及租約到場，林亞凡的先生（後來先離開）、被告
  及被告的先生都有在場。當天簽的租約一式二份，內容均由林
  亞凡填寫，但備註調漲租金部分是被告寫的。二份正本都由被
  告拿走，就是九十五年度他字第七四五九號卷第四二頁至四五
　頁之租約（即租約一）及第四六頁至第五十頁之租約（即租約
  二），被告再叫店員影印租約及支票十二張交其收執。其於九
  十一年拿到五年的代理權，但租約只剩三年，要裝潢前有拿租
  約影本去找被告，請被告加註租約延續二年，並說景氣不好，
  請被告把調漲租金的備註畫掉。不知道被告為什麼把寫好的租
  約延續二年的備註上面打一個「」，其提醒被告，被告再劃
  「○」將「」塗銷，簽名在旁邊，最後劃掉調漲租金部分，
  就是九十五年度他字第七四五九卷第五三頁至第五五頁該份租
  約（即租約一之一），都是被告同一天寫的（該日審判筆錄）
  等語。參以被告前述於本案民事訴訟案件審理時所為之證言可
  知，被告於租約一之一第十八條後方以星號加註之「第三年起
  （租期）每月租金加調漲5%」等文字上繪製二條平行線，及於
  前述文字後方以星號加註「原租契約到期日止再延續租期兩年
  」，下方親簽「甲○○」，該行上方標示星號處劃一「」，
  左側簽寫「甲○○」等，均係於告訴人持租約一之一前往請求
  被告續約二年及刪除調漲租金時一次作成。其次，以一般人於
  同一次在同一份文件上欲為代表相同意義之記載時，通常會使
  用相同之書寫或註記方式之書寫習慣，被告就同意租期第三年
  起每月租金不再調漲此項僅對告訴人有利之記載，係以將星號
  下方「第三年起（租期）每月租金加調漲5%」所有文字均繪製
  二條平行線之方式，代表刪除此項約定之意，其對於「原租契
  約到期日止再延續租期兩年」此項可能影響其日後出售本案房
  屋及不再續租等重要權利之條款，竟僅於前述文字上方標示星
  號處劃一「」代表刪除之意，不僅與刪除租金調漲條款之記
  載方式不同，甚至遠較之輕率，被告為此「」記載是否確有
  刪除該條款之真意，及「」上以「○」塗銷之記載是否非被
  告所為，實非無疑。
(五)告訴人於九十一年五月二十二日接獲Cavalli 公司同意於名杏
  公司提出新地點之規劃後，將原與名杏公司簽訂之三年（九十
  一年至九十四年）代理合約續約二年（延長至九十六年）之通
  知等情，有Cavalli 公司傳真文件、代理合約及翻譯（本院卷
  第一六八頁至第一八九頁）等為證，應與事實相符。其次，由
  Cavalli 公司九十一年五月二十二日之傳真文件所載，該公司
  於九十一年二月十八日曾以另一份傳真文件向名杏公司表示該
  公司有意願於臺灣開設第二家RobertoCavalli精品店，並由名
  杏公司（即該文件所稱「名窗公司」）擁有獨家銷售權，據此
  ，告訴人於八十九年三月十六日與被告簽訂租約後，至九十一
  年間始與Cavalli 公司簽訂三年之代理契約，並洽談續約二年
  之事宜。則依告訴人與被告之租約期限為九十四年四月三十日
  ，租期僅足供名杏公司於九十四年期滿之三年代理權使用等情
  觀之，告訴人於九十一年五月二十二日接獲Cavalli 公司同意
  續約二年之通知（加計原契約三年，合計五年）後，始有續租
  二年之需求，其於八十九年三月十六日與被告簽訂租期五年之
  租約時，乃初引進RobertoCavalli服飾，實無簽約後立即請求
  被告延長租期二年，而簽訂租期長達七年之租約之可能。又告
  訴人於九十一年八月十五日以七百萬元之代價委託臺灣米肯設
  計工程有限公司將本案房屋重新裝潢之情，有工程承攬合約（
  本院九十四年度北簡字第五一一一號卷第八二頁至第八六頁）
  一份可憑。則依告訴人於九十一年五月二十二日接獲Cavalli
  公司同意續約二年之通知後，隨即於同年八月十五日以七百萬
  元之報酬委託米肯公司重新裝潢此項行為觀之，告訴人顯然已
  與被告達成續租二年之合意，否則在其以本案房屋原裝潢及原
  於九十四年四月三十日期滿之租約，即可履行其與Cavalli 公
  司三年代理合約之情形下，告訴人自無另行花費高達七百萬元
  之費用重新裝潢本案房屋之可能。被告稱租約一之一乃告訴人
  於八十九年三月十六日簽約後約二個星期即持往請求續租二年
  及刪除租金調漲條款云云，實與常情不符，不足採信，告訴人
  應係於九十一年間因有續租二年之需求，始持租約一之一請求
  被告同意續租二年並刪除調漲租金條款。
(六)被告於將告訴人持有之租約一之一上以星號加註之「第三年起
  （租期）每月租金加調漲5%」等文字刪除後，並未將自己持有
  之租約一上記載之前述文字一併刪除，而被告確已同意自租期
  第三年起不調漲租金，實際上亦未向告訴人收取調漲之租金等
  情，已據被告坦承在卷，亦與告訴人之證言相符，顯見雙方此
  部份權利義務乃以租約一之一上之記載為準。則被告於八十九
  年七月至九月間與告訴人簽訂所稱第二份租約時，既未收回由
  告訴人持有雙方合意作廢之租約一之一，表示被告相信告訴人
  將會自行銷燬，當時豈會多此一舉，重簽內容完全相同之租約
  二？從另一方面觀之，被告在告訴人一再央求其續約之情形下
  ，既知採取重簽未記載續約二年附註之租約二，使雙方關於續
  約部分權利義務關係明確以保障自己權利之措施，衡情定可思
  及應收回告訴人持有租約一之一，始能達到重簽租約目的，然
  而，被告卻未將告訴人持有之租約一之一收回銷燬，任由告訴
  人日後提出主張，明顯違背常理。其次，被告於本案民事訴訟
  案件審理時稱其已撕掉第一份合約（租約一）之原本等語，固
  可認為其乃記憶錯誤所致，惟由此益證被告主觀上認為所稱第
　一份合約之租約一既已作廢，理所當然應予以銷燬，卻反其主
  觀認知之常理，不僅未將租約一銷燬，甚至保存到九十三年五
  月十二日告訴人與丙○○重新簽訂租約時，與租約二一併交予
  永慶房屋留存，可見被告事實上並無將租約一作廢之意，所辯
  關於其與告訴人合意將第一份租約作廢云云，委無足採。參以
  證人林亞凡於檢察官訊問時明確證稱租約一與租約二乃其於八
  十九年三月十六日受告訴人囑託一併製作，一式二份（九十五
  年度偵字第二四五八一號卷第四頁至第六頁）等情，足認告訴
  人所稱關於租約一與租約二乃八十九年三月十六日簽訂租約時
  同時製作簽署，二份正本均由被告保管，其僅有租約一之影本
  及其於九十一年六月間持租約一之一前往請求被告同意後，始
  由被告於以星號加註「第三年起（租期）每月租金加調漲5%」
  等文字上繪製二條平行線，及於前述文字後方以星號加註「原
  租契約到期日止再延續租期兩年」，下方親簽「甲○○」，該
  行上方標示星號處劃一「」，左側簽寫「甲○○」等證言較
  合常理，應可採信。
(七)Cavalli 公司同意與名杏公司續約二年之通知，載明以名杏公
  司須提出第二地點之規劃並經該公司認可為前提，告訴人卻於
  本案房屋重新裝潢，似與Cavalli 公司提出之條件不符，惟不
  論告訴人重新裝潢本案房屋之動機，究係為爭取該公司同意與
  名杏公司續約二年，而僅為提供不同裝潢之店面予遠在義大利
  之Cavalli 公司審閱，或告訴人主觀上別有計劃，均僅為告訴
  人如何履行其與Cavalli 公司合約之決定，不影響本院前述事
  實之認定。至被告辯稱其於臺北市○○○路○段七號一樓經營
  之金翅飲食店已於九十年十一月九日歇業部分，依臺北市政府
  之營利事業資料查詢紀錄觀之，金翅飲食店結束營業後，另有
  蘇杭極品餐廳、港星火鍋店等餐廳於該址營業，告訴人是否能
  正確區別該址餐廳係由何人經營，實非無疑，尚無從因告訴人
  此項誤認而得據以推翻本院前述事實之認定。又告訴人同時持
　有租約正本及影本，對於其申報稅額之事毫無影響，何以堅持
  要求僅保留租約影本，實令人匪夷所思，被告辯稱因告訴人有
  納稅問題而要求持有影本部分，與本案待證事實無直接關聯，
  亦難令人採信。另起訴書就告訴人於九十三年五月十二日在永
  慶房屋大安直營店與丙○○重簽租約部分之細節雖有記載，惟
  此僅在說明告訴人與丙○○之民事紛爭內容，及被告何以需要
  於本案民事訴訟作證而已，告訴人當天是否有無攜帶租約一之
  一，或其與丙○○之租約如何記載一節，與被告有無虛偽陳述
  並無關聯，附此敘明。
(八)縱上所述，本件證據明確，已可證明被告有事實欄所載偽證犯
  行，應依法論科。
三論罪科刑之依據
(一)被告行為後，刑法已於九十四年二月二日修正公布，並於九十
  五年七月一日施行，修正後第二條第一項規定：「行為後法律
  有變更者，適用行為時之法律。但行為後之法律有利於行為人
  者，適用最有利於行為人之法律。」此項修正乃為符合刑法第
  一條罪刑法定主義之要求，貫徹法律禁止溯及既往原則，屬規
  範行為後法律變更所生新舊法律比較適用之準據法，應逕適用
  修正後刑法第二條決定新舊法之適用，先予敘明。又被告所犯
  刑法第一百六十八條偽證罪於本次並未修正，無新舊法比較適
  用之問題。
(二)核被告所為，係犯刑法第一百六十八條偽證罪。本院審酌被告
  至今仍否認犯行，不知坦承面對自己之錯誤，且所為使告訴人
  遭受極大損害，原應從重量刑，但念及其為避免因買受人丙○○轉而對其訴追，惡性尚非重大等一切情狀，量處如主文所示
　之刑。另被告之犯罪合於中華民國九十六年罪犯減刑條例第二
　條第一項第三款之規定，應將宣告刑均予以減刑。
三適用之法條：刑事訴訟法第二百九十九條第一項前段，刑法第
  二條第一項、第一百六十八條。中華民國九十六年罪犯減刑條
  例第二條第一項第三款、第七條。
本案經檢察官熊南彰到庭執行職務
中　　華　　民　　國　　96　　年　　8 　　月　　15　　日
　　　　　　　　　刑事第十五庭  審判長法　官　廖紋妤
                                      法  官  劉秀君
                                      法  官  邱蓮華
上正本證明與原本無異。
如不服本判決應於送達後10日內向本院提出上訴狀。
                                      書記官  王黎輝
中　　華　　民　　國　　96　　年　　8　　月　　 20　　日
附錄論罪科刑法條
刑法第168條
於執行審判職務之公署審判時或於檢查官偵查時，證人、鑑定人
、通譯於案情有重要關係之事項，供前或供後具結，而為虛偽陳
述者，處七年以下有期徒刑。
